# 无形资产资本化项目及开始摊销时点

提问人：xiaoxi7303 时间：2019-11-05 06:30:12
陈版好。
1 ）《企业会计准则讲解 2010 》中提到：“内部开发活动形成的无形资产,其成本由可直接归属于该资产的创造、生产并使该资产能够以管理层预定的方式运作的所有必要支出组成。可直接归属于该资产的成本开发该无形资产时耗费的材料、劳务成本、注册费、在开发该无形资产过程中使用的其他专利权和特许权的摊销按照《企业会计准则第 17 号——借款费用》的规定资本化的利息支出,以及为使该无形资产达到预定用途前所发生的其他费用。在开发无形资产过程中发生的除上述可直接归属于无形资产开发活动的其他销售费用、管理费用等间接费用、无形资产达到预定用途前发生的可辨认的无效和初始运作损失、为运行该无形资产发生的培训支出等不构成无形资产的开发成本。”据此，是否就可以将 “工资、劳务费、社保、公积金、员工福利费、折旧费（开发用固定资产）、租赁费（开发场地）”纳入资本化范围，而将 “办公费、差旅费、会议费、交通费、招待费、通讯费” 全部直接计入损益（管理费用）？请问您对上面的核算口径划分是否有异议？多谢。
2 ） 2 ）《企业会计准则讲解 2010 》中提到：“无形资产的摊销期自其可供使用时 (即其达到预定用途)开始至终止确认时止。”某企业规定其无形资产（软件著作权）的摊销开始条件为同时满足以下三条：a 形成成果物，如著作权；b 形成销售，签定了销售合同；c内研结项流程完成，有明确受益期。
本人认为以上三条中 a和 c项尚且可以理解成为无形资产达到预定用途的标志，但是其中 b 项关于签定销售合同的规定很可能延迟了无形资产开始摊销的时点，是不恰当的。不知您是否同意我的观点，在实务中如何判断无形资产已经达到预定用途呢？多谢。

回答人：chenyiwei
1 、这是研发支出的口径认定问题。““工资、劳务费、社保、公积金、员工福利费、折旧费（开发用固定资产）、租赁费（开发场地” 纳入资本化范围，首先要求其在资本化期间内发生，其次要求其与特定项目的研发活动直接相关。具体可参考财企 [2007]194 号文规定的“技术开发费” 范围。
2 、你的意见基本合理。实现销售不是无形资产达到预定可使用状态的必要条件。满足 A和 C 即可认为已经达到。